臺灣桃園地方法院刑事判決　　　　　　　93年度訴字第1983號
公　訴　人　臺灣桃園地方法院檢察署檢察官
被　　　告　丁○○　男　25歲.
　　　　　　　　　　(另案在臺灣桃園監獄執行)
指定辯護人　本院公設辯護人丙○○
上列被告因違反槍砲彈藥刀械管制條例案件，經檢察官提起公訴
（93年度偵字第11799 、12771 、14279 號）後，聲請改依協商
程序而為判決，本院判決如下：
    主  文
丁○○連續未經許可，寄藏可發射子彈具有殺傷力之改造玩具手
槍，累犯，處有期徒刑壹年捌月，併科罰金新台幣拾萬元，罰金
如易服勞役，以新台幣玖佰元折算壹日，扣案改造具殺傷力之仿
BERETT A廠84型半自動玩具手槍壹枝 (槍枝管制編號0000000000
)、 改造具殺傷力之仿WALTHER 廠PPK/S 型半自動玩具手槍壹枝
 (槍枝管制編號0000000000) 、改造具殺傷力之仿WALTHE R廠PP
K 型半自動玩具手槍壹枝 (槍枝管制編號0000000000) 、具殺傷
力土造霰彈槍壹枝 (槍枝管制編號0000000000) 均沒收。
　　事實及證據
一、丁○○前於民國86年間因竊盜案件，經判處有期徒刑2 年2
    月，又於88年間因妨害公務、毀損等案件，分別判處有期徒
    刑6 月、4 月，定應執行有期徒刑8 月，又因搶奪案件，經
    判處有期徒刑1 年2 月，因贓物案件，經判處拘役50日，並
    分別判決確定，88年3 月25日入監執行及接續執行，90年9
    月7 日假釋出獄，嗣假釋期內更犯罪，經撤銷假釋，92年7
    月17日入監執行餘刑，93年4 月7 日縮短刑期執行完畢。詎
    仍不知悔改，明知未經許可，不得寄藏具殺傷力之改造玩具
    手槍及子彈，基於概括犯意，於93年4 月間某日，在桃園縣
    桃園市○○路「富麗華大酒店」旁，自一姓名年籍不詳綽號
    「阿力」成年男子收受具殺傷力之仿BERETT A廠84型半自動
    玩具手槍1 枝 (槍枝管制編號00000000 00)、改造之具殺傷
    力之仿WALTHE R廠PPK/S 型半自動玩具手槍1 枝 (槍枝管制
    編號00000000 00)及改造之具殺傷力之仿WALTHE R廠PPK 型
    半自動玩具手槍1 枝 (槍枝管制編號0000000000) ，及具殺
    傷力之9. 0mm子彈1 顆 (另收受不具殺傷力之7.8mm 子彈4
    顆、8.1mm 子彈5 顆)， 而寄藏之，又於93年7 月15日，在
    桃園縣桃園市○○路某處，自一姓名年籍不詳綽號「阿三」
    成年男子收受具殺傷力之土造霰彈槍1 枝 (槍枝管制編號00
    00000000) ，而寄藏之 (另收受不具殺傷力之子彈1 顆)。
    嗣於：(1)93年7 月1 日17時30分許，為警在桃園縣寶山街29
    6 號前查獲，並扣得9.0mm 子彈1 顆 (鑑驗時已射擊，另扣
    得不具殺傷力之7.8mm 子彈4 顆)， 嗣丁○○帶警至桃園縣
    大溪鎮○○路○ 段23巷8 號2 樓取出管制編號0000000000、
    0000000000號之具殺傷力改造玩具手槍2 枝。(2)93年7 月20
    日21時30分，在桃園縣桃園市○○路164 號2 樓之1 因毒品
    案件再為警查獲，丁○○自動供出其另持有改造手槍，並帶
    警至上址取出槍枝管制編號0000000000號之具殺傷力改造玩
    具手槍1 支 (另查獲不具殺傷力之8.1mm 子彈5 顆)。 (3)93
    年7 月27日丁○○經警借提時，再主動供出其另持有改造槍
    枝，並帶警至桃園縣雙峰路164 號2 樓之1 旁之消防箱內取
    出槍枝管制編號0000000000號之土造霰彈槍1 枝 (另取出無
    殺傷力之霰彈1 顆)。 案經桃園縣政府警察局移送暨龜山分
    局報請臺灣桃園地方法院檢察署檢察官偵查起訴。
二、證據：
　　(1)被告丁○○於本院訊問中之自白。
    (2)證人乙○○、甲○○之證詞。
　　(3)內政部警政署刑事警察局93年7 月29日刑鑑定字第093014
      0334號、93年8 月26日刑鑑字第0930156162號、93年9 月
      17日刑鑑字第0930162229號槍彈鑑定書3份。
    (4)扣案改造具殺傷力玩具手槍3枝、土造霰彈槍1枝。
    (5)槍枝、子彈及查獲現場照片21張
三、本件經檢察官與被告及辯護人於審判外達成協商之合意，且
    被告已認罪，其合意內容為：被告願受科刑範圍為有期徒刑
    1 年8 月，併科罰金新台幣10萬元。經查上開合意並無刑事
    訴訟法第455 之4 第1 項所列情形之一，檢察官聲請改依協
    商程序而為判決，本院爰不經言詞辯論，於協商合意範圍內
    為協商判決。
四、應適用之法條：刑事訴訟法第455 之4 第2 項、第455 之8
    ，修正前槍砲彈藥刀械管制條例第11條第4 項、第12條第4
    項，刑法第11條前段、第2 條第1 項但書、第47條、第55條
    、第56條、第42條第2 項、第38條第1 項第1 款，現行法規
    所定貨幣單位折算新台幣條例第2 條，罰金罰鍰提高標準條
    例第2 條。
五、本判決除有刑事訴訟法第455 之4 第1 項第1 、2 、4 、6
    、7 款所定情形之一，或違反同條第2 項規定者外，不得上
    訴。
六、如不服本判決，得自收受判決送達之日起10日內，向本院提
    出上訴書狀，上訴於第二審法院。
中　　華　　民　　國　　94　　年　　6 　　月　　22　　日
                  刑事第九庭    審判長法  官  林明洲
                                      法  官  林春鈴
                                      法  官  黃斯偉
以上正本證明與原本無異。
                                      書記官　李珈慧
中　　華　　民　　國　　94　　年　　6 　　月　　22　　日
論罪法條之依據：
修正前槍砲彈藥管制條例第11條
未經許可，這照、販賣或運輸第四條第一項第一款所稱其他可發
射均屬或子彈具有殺傷力之各式槍砲者，處五年以上有期徒刑，
併科新台幣壹仟萬元以下罰金。
未經許可，轉讓、出租或出借前項所列槍砲者，處三年以上十年
以下有期徒刑，併科新台幣七百萬元以下罰金。
意圖供自己或他人犯罪之用，而犯前二項之罪者，處無期徒刑或
七年以上有期徒刑，併科新台幣壹仟萬元以下罰金。
未經許可，持有、寄藏或意圖販賣而陳列第一項所列槍砲者，處
一年以上七年以下有期徒刑，併科新台幣七百萬元以下罰金。
第一項至第三項之未遂犯罰之。
修正前槍砲彈藥管制條例第12條
未經許可，製造、販賣、或運輸子彈者，處一年以上七年以下有
期徒刑，併科新台幣五百萬元以下罰金。
未經許可，轉讓、出租或出借子彈者，處六月以上五年以下有期
徒刑，併科新台幣三百萬元以下罰金。
意圖供自己或他人犯罪之用，而犯前二項之罪者，處三年以上十
年以下有期徒刑，併科新台幣七百萬元以下罰金。
未經許可，持有、寄藏或意圖販賣而陳列子彈者，處五年以下有
期徒刑，併科新台幣三百萬元以下罰金。
第一項至第三項之未遂犯罰之。
